臺灣桃園地方法院小額民事判決
111年度壢保險小字第164號
原      告  泰安產物保險股份有限公司

法定代理人  李松季  
訴訟代理人  謝騏任  
被      告  鄧明  
訴訟代理人  張展鋸  
上列當事人間請求損害賠償(交通)事件，本院於民國111年4月11
日言詞辯論終結，判決如下：
    主    文
一、被告應給付原告新臺幣（下同）10,504元，及自民國111年1
    月28日起至清償日止，按週年利率5%計算之利息。
二、訴訟費用1,000元由被告負擔。
三、本判決得假執行。
    理  由  要  領
一、按民事訴訟法第436條之8第1項規定：「關於請求給付金錢
    或其他代替物或有價證券之訴訟，其標的金額或價額在新台
    幣十萬元以下者，適用本章所定之小額程序。」同法第436
    條之18規定：「判決書得僅記載主文，就當事人有爭執事項
    ，於必要時得加記理由要領。」
二、原告主張
　　被告於110年9月15日7時許，駕駛車牌號碼000-000號普通重
    型機車（下稱肇事機車），行經桃園市○鎮區○○路○段000號
    對面，因未注意車前狀況，撞擊原告所承保訴外人熊先民所
    有、訴外人熊澤敏駕駛之車牌號碼000-0000號自小客車（下
    稱系爭車輛），經原告查證屬實後賠付必要修復費用共10,5
    04元（工資1,250元、塗裝9,254元）。爰依民法侵權行為及
    保險法第53條第1項規定，提起本件訴訟等語。並聲明：被
    告應給付原告10,504元，及自起訴狀繕本送達翌日起至清償
    日止，按週年利率5%計算之利息。
三、被告答辯
　　當時只是肇事機車重心不穩，擦撞到系爭車輛左後門，並無
    刮傷，原告提出之估價單記載保險桿和後燈與本件事故無關
    等語。並聲明：原告之訴駁回。
四、是依上開說明，以下僅就原告得請求賠償之金額若干？記載
    理由要領如下：
（一）按民法第213條第1、3項規定：「負損害賠償責任者，除
      法律另有規定或契約另有訂定外，應回復他方損害發生前
      之原狀。第1項情形，債權人得請求支付回復原狀所必要
      之費用，以代回復原狀。」
（二）查系爭車輛修理費用為10,504元（工資1,250元、塗裝9,2
      54元），有估價單及統一發票等件可證（見本院卷第10至
      12頁）。被告固辯稱事故當時系爭車輛沒有刮傷等語。惟
      查被告於警詢時自陳：我右側車身與對方左邊車身碰撞，
      我車輛沒壞，對方有稍微刮傷等語（見本院卷第42頁），
      足認被告於本件事故發生後，確實知悉系爭車輛有因本件
      事故受損，被告嗣後辯稱系爭車輛沒有刮傷，顯難採信。
（三）被告復辯稱當時撞到系爭車輛左後車門等語。惟查系爭車
      輛左後保險桿靠近輪胎處確實有刮傷痕跡，有現場照片在
      卷可參（見本院卷第45頁反面），足認系爭車輛受損位置
      應為左後保險桿。被告雖辯稱當時僅撞到系爭車輛左後車
      門，然未提出任何證據供本院審酌，難認其抗辯可採。
（四）末查原告提出之估價單，系爭車輛記載維修項目包含後保
      桿拆裝、烤漆、調漆費及尾燈拆裝（見本院卷第11頁）。
      其中後保桿拆裝、尾燈拆裝及調漆費係修復系爭車輛後保
      險桿之刮傷，是此部分請求自屬有據。又尾燈拆裝部分，
      依維修照片以觀，係因拆除後保險桿而須一併拆卸（見本
      院卷第14頁），是此部分請求，亦屬有據。則原告請求系
      爭車輛修理費用10,504元，均有理由。
五、綜上所述，原告依侵權行為之法律關係，請求被告給付10,5
    04元，及自111年1月28日（見本院卷第20頁）起至清償日止
    ，按週年利率5%計算之利息，為有理由，應予准許。
六、本件係依民事訴訟法第436條之8適用小額訴訟程序所為之判
    決，應就被告敗訴部分，依同法第436條之20規定，依職權
    宣告假執行。
七、訴訟費用負擔之依據：民事訴訟法第78條。並依職權確定訴
    訟費用額如主文第2項所示。
中　　華　　民　　國　　111 　年　　5 　　月　　6 　　日
　　　　　　　　　　　　　中壢簡易庭 法　官 周仕弘
以上為正本係照原本作成。
如不服本判決，應於送達後20日內，向本院提出上訴狀並表明上
訴理由，如於本判決宣示後送達前提起上訴者，應於判決送達後
20日內補提上訴理由書（須附繕本）。
中　　華　　民　　國　　111 　年　　5 　　月　　6 　　日
　　　　　　　　　　　　　　　　　　 書記官 巫嘉芸
附錄：
一、民事訴訟法第436條之24第2項：
　　對於小額程序之第一審裁判上訴或抗告，非以其違背法令為
    理由，不得為之。
二、民事訴訟法第436條之25：
　　上訴狀內應記載上訴理由，表明下列各款事項：
(一)原判決所違背之法令及其具體內容。
(二)依訴訟資料可認為原判決有違背法令之具體事實。